【裁判字號】    91,易,155
【裁判日期】    920109
【裁判案由】    贓物
【裁判全文】
臺灣臺東地方法院刑事判決                          九十一年度易字第一五五號
    公  訴  人  臺灣台東地方法院檢察署檢察官
    被      告  乙○○  男  三.
右列被告因贓物案件，經檢察官提起公訴（九十一年度偵字第六九二號），本院判決
如左：
    主  文
乙○○故買贓物，累犯，處有期徒刑伍月，如易科罰金，以參佰元折算壹日。
    事  實
一、乙○○前於民國（下同）八十二年間因肅清煙毒條例案件，經臺灣臺中地方法院
    判處有期徒刑三年二月確定，於八十五年七月一日假釋期滿執行完畢。詎仍不知
    悔改，明知某不詳姓名年籍綽號「阿源」之成年男子所持有懸掛變造車牌號碼Ａ
    ９─９５６９號之中華牌白色自小客車（引擎號碼４Ｇ９３Ｍ０４３５７３號）
    ，係來路不明之贓車（該車原登記為王義順所有，車號原為Ｔ８─０６４５號，
    於八十九年五月十二日十六時許在桃園縣中壢市○○路附近失竊），竟於八十九
    年十月初某日，在臺中市○○路「好萊屋」倉儲附近，以新台幣（下同）十萬元
    之代價予以購入供己使用。嗣乙○○因案入臺東監獄岩灣分監執行，其友人王沖
    霖（另為不起訴處分）乃於九十年一月十日前往探監，乙○○即告知王沖霖若須
    用車可到前開「好萊屋」倉儲拿取鑰匙，至臺中縣外埔鄉○○路某巷子內駕駛上
    揭車輛。而王沖霖於九十年一月十六日十七時三十分許，遂因駕駛該車行經臺中
    市○○區○○路三段四九七號前，為警查獲，並扣得上開自小客車一輛（已由所
    有人甲○○領回）、變造之車牌Ａ９─９５６９號二面，始知上情。
二、案經臺灣臺中地方法院檢察署檢察官自動檢舉呈請臺灣高等法院檢察署檢察長核
    轉臺灣臺東地方法院檢察署檢察官偵查起訴。
    理  由
一、訊據被告乙○○固坦承有於右揭時、地以十萬元之代價向綽號「阿源」之男子購
    買前開車輛一情不諱，惟矢口否認有何故買贓物之犯行，辯稱：伊不知該車是贓
    車，伊以較當時車行之市價便宜二、三萬元之價錢購買並不過份，阿源當時有拿
    行車執照給我看，行車執照車主是姓張的，阿源說是他朋友，懸掛的車牌也是行
    車執照上面的車牌，且當時伊因感訓案件通緝中，伊沒有必要再買一部贓車來自
    找麻煩云云。然查：
（一）前開車輛原係甲○○所有（登記名義人為王義順），為西元１９９９年份、車
      號原為Ｔ８─０６４５號，引擎號碼：４Ｇ９３Ｍ０４３５７３號、排氣量：
      １８３４ｃｃ之中華牌白色自小客車，於八十九年五月十二日十六時許在桃園
      縣中壢市○○路附近失竊乙節，業據被害人甲○○於警詢中指述綦詳，並有贓
      物認領保管收據、車輛竊盜及車牌失竊資料個別查詢報表─查詢車輛認可資料
      各一件附卷可稽。足認前開車輛確係失竊之贓車無訛。
（二）被告向綽號「阿源」之男子購車時，與綽號「阿源」之男子約僅相識二個月，
      「阿源」雖曾提示行照供被告觀看，然該行照並非「阿源」本人，而係一姓張
      之人所有，被告係因貪小便宜而買下該車，且並未過戶等事實，業據被告於偵
      查中及本院審理時供承不諱，觀綽號「阿源」之男子與被告既僅相識二個月，
      且質之被告知否「阿源」從事何業，其亦答稱不知等情，顯見二人並非熟識，
      而衡諸常情，一般人購車均會詳查行車執照或其他車籍資料，以免購得來路不
      明之贓車，並將車輛過戶於自己名下以杜紛爭，更何況係向自己並不熟識之人
      購車，是被告既於非一般汽車交易之場所向自己並非熟識之「阿源」購買車輛
      ，而「阿源」所提供之行照又非其本人所有，又被告於購車後並無辦理過戶之
      手續，則被告對於車輛之來源豈會無疑？況倘被告確信該車並非贓車，何以被
      告不辦理車輛之過戶手續，確實將該車登記於自己名下？
（三）參以前開車輛係屬西元１９９９年份之車，於被告買受時僅為使用一年餘之半
      新車，縱以該車所懸掛變造車牌之車號所屬車輛為西元１９９７年份（有車籍
      作業系統查詢認可資料一紙在卷可證）計算，於被告八十九年十月初買受時均
      至少尚價值三十萬以上，此有中華汽車台東經銷處所提供之中古車買賣全覽表
      一紙在卷可參，足認該車當時之價值係至少三十萬元以上，遠超過被告所交付
      之十萬元，被告雖辯稱當時係以低於市價二、三萬元之價格購買該車云云，要
      無可採，則該車當時之價值既為三十萬元以上，被告竟以此遠低於市價之價格
      自一非熟識之人處買得該車，若非該車係屬贓車，何以綽號「阿源」之男子願
      以如此低價售車予與其非親非故之被告？顯見該車係屬贓車至為明顯，足徵被
      告應係明知前開車輛係屬贓車而仍買受無訛。是被告所辯顯係卸責之詞，不足
      採信。本件事證已臻明確，被告犯行堪予認定。
二、核被告所為，係犯刑法第三百四十九條第二項之故買贓物罪。又被告前於八十二
    年間因肅清煙毒條例案件，經臺灣臺中地方法院判處有期徒刑三年二月確定，於
    八十五年七月一日假釋期滿執行完畢，此有臺灣高等法院被告全國前案紀錄表在
    卷可按，其前受有期徒刑執行完畢，於五年以內再犯本件最重本刑為有期徒刑以
    上之罪，為累犯，應依刑法第四十七條之規定加重其刑。爰審酌被告因貪小便宜
    而罹刑章、所生損害非鉅，惟犯後猶矢口否認等一切情狀，量處如主文所示之刑
    。又查被告行為後，刑法第四十一條業於九十年一月四日經立法院修正通過，並
    經總統於同年月十日公布，而於同年月十二日生效施行，其修正條文為：「犯最
    重本刑為五年以下有期徒刑以下之刑之罪，而受六個月以下有期徒刑或拘役之宣
    告，因身體、教育、職業、家庭之關係或其他正當事由，執行顯有困難者，得以
    一元以上三元以下折算一日，易科罰金。但確因不執行所宣告之刑，難收矯正之
    效，或難以維持法秩序者，不在此限。」「併合處罰之數罪，均有前項情形，其
    應執行之刑逾六月者，亦同」，核與修正前刑法第四十一條相較，修正後條文顯
  較有利於被告，本件既符合修正後刑法第四十一條第一項前段之情形，自應依刑
    法第二條第一項前段之規定，適用修正後刑法第四十一條第一項前段規定諭知易
    科罰金之折算標準，合此敘明。
據上論斷，應依刑事訴訟法第二百九十九條第一項前段，刑法第二條第一項前段、第
三百四十九條第二項、第四十一條第一項前段、第四十七條，罰金罰鍰提高標準條例
第一條前段、第二條，判決如主文。
本案經檢察官王光傑到庭執行職務。
中      華    民      國      九十二      年      一     月     九      日
                                      臺灣臺東地方法院刑事庭
                                          審判長法  官  蔡勝雄
                                                法  官  黃呈熹
                                                法  官  蔡世芳
右正本證明與原本無異。
如不服本判決，應於判決送達後十日內向本院提出上訴狀。（須附繕本）
「切勿逕送上級法院」
                                                書記官  陳美鄉
中      華    民      國      九十二      年      一     月     十      日
附記：
中華民國刑法第三百四十九條第二項：
搬運、寄藏、故買贓物或為擔保者，處五年以下有期徒刑、拘役或科或併科一千元以
下罰金。


司法院資訊處製作；財團法人民間司法改革基金會備份。
